臺灣橋頭地方法院刑事附帶民事訴訟判決
　　　　　　　　　　　　　　　　111年度附民字第7號
原　　　告　曾敏豪
被　　　告　蕭振軒
　　　　　　蕭振軒之父親　
　　　　　　蕭振軒之母親　
上列被告因妨害名譽案件，經原告提起附帶民事訴訟，請求損害
賠償，本院判決如下：
    主  文
原告之訴駁回。
    理  由
一、原告主張：被告蕭振軒於民國110 年1 月18日前某日，經友
    人許凱掄介紹，加入姓名年籍不詳、綽號「老闆」及「大吉
    」之成年男子所組成之3 人以上，以實施詐術為手段，具有
    持續性、牟利性之有結構性組織之詐欺集團，共同意圖為自
    己不法所有，基於三人以上共同詐欺取財、洗錢以掩飾及隱
    匿詐欺取財所得去向與所在之犯意聯絡，先由該詐欺集團成
    員，於110 年1 月18日10時許去電原告曾敏豪，先後冒稱中
    華電信員工、警察張俊義及陳永發主任身分，佯稱因欠繳電
    信費用、遭冒辦電話、與通緝犯聯繫並為共犯為由，需暫交
    付其金融帳戶資料以供調查，致原告陷於錯誤而於同日14時
    許，將其向彰化商業銀行、元大商業銀行、中國信託商業銀
    行、臺灣銀行、台新商業銀行、郵局申設之金融帳戶提款卡
    裝入信封袋，置放在高雄市○○區○○○路000 號9 樓原告
    住處外機車停車格之車牌號碼000-0000號機車前置物箱內，
    並告知來電者上開帳戶提款卡密碼，被告蕭振軒則依「老闆
    」及「大吉」之指示，取走上開信封袋，再步行至京吉三路
    171 號旁之某公園內，將信封袋交付予「大吉」，「大吉」
    旋將信封袋內之彰化商業銀行、元大商業銀行、中國信託商
    業銀行之提款卡取出交付被告蕭振軒，被告蕭振軒旋依指示
    持提款卡前往自動櫃員機提領新臺幣（下同）169,000 元，
    被告蕭振軒乃故意以上開行為不法侵害原告之財產上權利，
    而被告蕭振軒行為時為限制行為能力人，且具識別能力，其
    父、母親自應與被告蕭振軒負連帶賠償責任，是原告自得依
    侵權行為法律關係請求被告3 人連帶給付原告169,000 元，
    及自110 年1 月19日起至清償日止，按週年利率百分之5 計
    算之利息等語。
二、按因犯罪而受損害之人，於刑事訴訟程序得附帶提起民事訴
    訟，對於被告及依民法負賠償責任之人，請求回復其損害；
    提起附帶民事訴訟，應於刑事訴訟起訴後第二審辯論終結前
    為之，刑事訴訟法第487條第1項、第488條前段分別定有明
    文。是附帶民事訴訟之提起，必以刑事訴訟程序之存在為前
    提，若刑事訴訟未經提起公訴，即不得對於應負賠償責任之
    人，提起附帶民事訴訟。又法院認為原告之訴不合法或無理
    由者，應以判決駁回之，刑事訴訟法第502條第1項定有明文
    。
三、經查，原告所指被告蕭振軒對其犯罪，雖經檢察官起訴（臺
    灣橋頭地方檢察署110 年度偵字第4600號），然迄至111 年
    1 月6 日未有刑事案件繫屬於本院，有臺灣高等法院被告前
    案紀錄表1 份在卷可按；而原告於111 年1 月5 日即向本院
    遞狀提起本件刑事附帶民事訴訟，有該狀上本院收文日期註
    記章可憑，是就原告所指被告蕭振軒之犯罪事實部分尚無刑
    事訴訟程序之存在，依前開說明，原告提起本件附帶民事訴
    訟為不合法，應予駁回。惟原告仍得待刑事案件繫屬於本院
    後再行提起附帶民事訴訟，或另行提起民事訴訟請求被告賠
    償損害，附此敘明。
四、據上論斷，應依刑事訴訟法第502條第1項，判決如主文。
中    華    民    國    111    年    1    月    12    日
                  刑事第七庭      法  官  黄筠雅
以上正本證明與原本無異。
如不服本判決應於收受本判決後20日內向本院提出上訴書狀，並
應敘述具體理由，如未敘述上訴理由者，應於上訴期間屆滿後20
日內補提理由書狀於本院（均須按他造當事人之人數附繕本）「
切勿逕送上級法院」。
中    華    民    國   111    年    1     月    12    日
                                  書記官  郭力瑋